【裁判字號】    97,訴,1417
【裁判日期】    981231
【裁判案由】    違反毒品危害防制條例
【裁判全文】
臺灣臺南地方法院刑事判決              97年度訴字第1417號
被      告  庚○○
被      告  癸○○
上二人共同  方文賢  律師
選任辯護人
上列被告等因違反毒品危害防制條例案件，經檢察官提起公訴（
97年度偵字第863號、第2399號），本院判決如下：
    主  文
庚○○犯如附表一所示之罪，均累犯，各處如附表一所示之刑，
應執行無期徒刑，禠奪公權終身，未扣案之行動電話壹支（含00
00000000號通話晶片）與癸○○連帶沒收，如全部或一部不能沒
收時，連帶追徵其價額、附表一編號1、3、4、6至10犯罪所得新
臺幣壹萬零伍佰元沒收，如全部或一部不能沒收時，以其財產抵
償之，另附表一編號2、5犯罪所得新臺幣壹仟元，與癸○○連帶
沒收，如全部或一部不能沒收時，以庚○○、癸○○之財產抵償
之。其餘被訴販賣第一級毒品罪部份均無罪。
癸○○犯如附表一編號2、5所示之罪，均累犯，各處如附表一編
號2、5所示之刑，應執行無期徒刑，禠奪公權終身，未扣案之行
動電話壹支（含0000000000號通話晶片）與庚○○連帶沒收，如
全部或一部不能沒收時，連帶追徵其價額、犯罪所得新臺幣壹仟
元與庚○○連帶沒收，如全部或一部不能沒收時，以庚○○、癸○○之財產抵償之。
    事  實
一、庚○○曾有竊盜、搶奪、恐嚇、詐欺等前科，其中因違反動
    產交易法、搶奪罪、收受贓物罪等案件，於民國93年5月26
    日、93年8月31日經臺灣屏東地方法院以93年度簡字672號、
    93年度訴字第570號分別判處拘役50日、有期徒刑9月、有期
    徒刑4月，上開各罪接續執行，應執行有期徒刑1年確定，於
    95年8月27日縮刑期滿執行完畢。癸○○前因違反毒品危害
    防制條例等案件，分別於93年10月29日、94年5月18日經本
    院及臺灣屏東地方法院以93年度訴字第729號、94訴156號各
    判處有期徒刑1年、有期徒刑1年4月、有期徒刑1年，經減刑
    後應執行有期徒刑1年1月，上開各罪接續執行，於94年4月
    20日起算刑期，於96年6月16日縮刑期滿執行完畢。
二、庚○○明知海洛因及安非他命分別係毒品危害防制條例第2
    條第2項第1、2款明定之第一、二級毒品，癸○○亦明知海
    洛因為第一級毒品，均不得販賣，竟：
  (一)庚○○單獨基於營利販賣第一級毒品海洛因之犯意，以0000
    000000號行動電話作為對外聯絡販賣毒品之工具，於附表一
    編號1、3、4、6號所示之時間、地點、價格、數量分別販賣
    第一級毒品海洛因予丙○○、乙○○。
  (二)庚○○與女友癸○○基於共同營利販賣第一級毒品海洛因之
    犯意聯絡，以0000000000號行動電話作為對外聯絡販賣毒品
    之工具，於二人同車同行時，由癸○○代庚○○接聽購買毒
    品者撥入之行動電話，約定買賣毒品之價格、數量及地點後
    再轉知庚○○，而於附表一編號2、5所示之時間、地點，先
    後販賣第一級毒品海洛因予丙○○、乙○○。
  (三)庚○○另單獨基於販賣第二級毒品安非他命之犯意，以行動
    電話0000000000號、0000000000號為對外聯絡販賣毒品之工
    具，於附表一所編號7至10號所示之時間、地點先後販賣第
    二級毒品安非他命予壬○○。
  (四)嗣員警依循通訊監察內容，始於96年12月25日查知上情。
三、案經臺南縣警察局報請臺灣臺南地方法院檢察署檢察官偵查
    起訴。
    理  由
甲、證據能力部份
一、公訴人就起訴犯罪事實提出下列證據
    1.被告庚○○之供述、2.被告癸○○之供述、3.證人丙○○
    、乙○○、壬○○、丁○○、戊○○之證述、4.證人甲○○
    之證述、5.行動電話0000000000號、0000000000號之通訊監
    察書、聲請書及監聽譯文。
二、被告庚○○及辯護人對證據能力之意見
    1.共同被告癸○○於警詢之供述，屬審判外陳述，無證據能
    力。2.共同被告癸○○於97年2月14日在偵查中之供述，因
    未具結而無證據能力。3.證人乙○○、壬○○、丁○○、戊○○於警詢中之供述，屬於審判外陳述，無證據能力。4.其
    餘證據之證據能力均沒有意見。
三、被告癸○○及辯護人對證據能力之意見
    1.共同被告庚○○在警詢之供述，屬審判外陳述，無證據能
    力。2.共同被告庚○○於97年1月17日於偵查中之供述，因
    未具結而無證據能力。3.證人乙○○、壬○○、丁○○、戊○○於警詢中之供述，屬於審判外陳述，無證據能力。4.其
    餘證據之證據能力均沒有意見。
四、本院認定
  (一)證人乙○○、壬○○、丁○○、周力行於警詢中之供述──
    按被告以外之人於審判外之言詞或書面陳述，除法律有規定
    者外，不得作為證據。被告以外之人於檢察事務官、司法警
    察官或司法警察調查中所為之陳述，與審判中不符時，其先
    前之陳述具有較可信之特別情況，且為證明犯罪事實存否所
    必要者，得為證據，刑事訴訟法第159條第1項、第159條之2
    定有明文。是因證人壬○○於警詢所為證述向被告庚○○購
    買毒品等情，與本院審理中證述：交付安非他命者並非被告
    庚○○等情，前後不符，且證人壬○○於本院已明確證述：
    警詢筆錄均依照其意思所載，並未遭警察逼迫等語（本院卷
    一第234頁），又證人壬○○於警詢指證向被告庚○○購買
    安非他命等證詞，為證明被告庚○○有無販毒之犯罪事實所
    必要，該等證詞已具「可信性之情況保證」及「使用證據之
    必要性」之要件，自具證據能力。另證人乙○○因未於審理
    中作證，無從判斷是否有前後證述不一之情形，且證人乙○○於警局之證述，又未經證明具有刑事訴訟法第159條之3所
    規定「可信性之情況保證」及「使用證據之必要性」之要件
    。又證人丁○○就被告庚○○有交付海洛因之行為，及該行
    為係有償等情，前後證述並未不同，另證人周力行於本院亦
    明確表示警局所述並無不實（本院卷二第46頁），是均不符
    合刑事訴訟法第159條之2傳聞法則例外之要件，故認均不具
    證據能力。
  (二)證人丙○○、乙○○、壬○○、丁○○、周力行於偵查中之
    供述──
    按被告以外之人於偵查中向檢察官所為之陳述，除顯有不可
    信之情況者外，得為證據，刑事訴訟法第159條之1第2項定
    有明文。所謂「顯有不可信」之情況，係指其不可信之情形
    ，甚為顯著了然者，固非以絕對不須經過調查程序為條件，
    然須從卷證本身，綜合訊問時之外部情況為形式上之觀察或
    調查，即可發現，無待進一步為實質調查之情形而言；至被
    告等當事人、代理人、辯護人、輔佐人若主張其顯有不可信
    之情形者，本乎當事人主導證據調查原則，自應負舉證責任
    ，否則，被告以外之人向檢察官所為之陳述，毋庸另為證明
    ，即得作為認定被告犯罪之證據（最高法院96年度台上字第
    5684號判決意旨參照）。是上開證人於偵查中既均經檢察官
    告知證人據實陳述義務、具結之效果以及偽證之處罰後，始
    具結而為證述，有各該偵查訊問筆錄及證人結文在卷足稽（
    見偵二卷第59至62頁、偵三卷第40、41頁），且證人丙○○
    、壬○○、丁○○、戊○○、甲○○業經本院傳喚到庭進行
    交互詰問，已無礙於被告及辯護人之對質詰問權，且證人丙○○等人均無人證述檢察官有以不法方式偵訊，另被告二人
    及其辯護人亦無具體主張上開證人於偵查中之證述有如何顯
    有不可信之情形，從而就偵查筆錄製作之原因、過程及其功
    能等加以觀察，乃出於供述者之真意、並無違法取供情事之
    信用性灼然甚明，是認上開證人於偵查中向檢察官具結之證
    述具證據能力。
  (三)共同被告庚○○、癸○○於警詢之陳述、共同被告癸○○於
    97年2月14日在偵查中之供述、共同被告庚○○於97年1月17
    日在偵查中之供述──刑事訴訟法第159條之1第2項所定得
    為證據之被告以外之人於偵查中向檢察官所為之陳述，包括
    共同被告非以證人身分於偵查中向檢察官所為之陳述，係有
    關證據能力之規定，無關乎證據之證明力。故共同被告在被
    告本人之案件調查中，如已轉換為證人，依法具結陳述，並
    賦予被告對該共同被告所為之陳述為詰問之機會者，該以共
    同被告身分所為之陳述，法院即非不得與其以證人身分所為
    之陳述，綜合該被告以外之人全部供述證據，斟酌案內其他
    調查之證據資料，本於經驗法則及論理法則，作合理之比較
    而為取捨、判斷，此乃實質證據價值之自由判斷問題；非謂
    於被告本人案件中，僅能採取共同被告以證人身分所為之陳
    述作為判斷之依據，該非以證人身分之共同被告所為之陳述
    ，即為無證據能力之證據，而應予排除不用（最高法院96年
    台上1677號判決可資參照）。是就被告庚○○而言，共同被
    告癸○○於97年2月14日在偵查中之供述，另就被告癸○○
    而言，共同被告庚○○於97年1月17日在偵查中之供述，檢
    察官均係以被告身分傳喚（偵三卷第5至8頁、第20至22頁）
    ，本無庸命具結，而被告二人於偵查中向檢察官所為之陳述
    ，又無顯不可信之情況，依刑事訴訟法第159條之1第2項，
    應認具證據適格。
  (四)被告二人之供述──
    被告二人前先之供述，均未經違法取供，且與事實相符部分
    ，依刑事訴訟法第156條第1項規定，認具證據能力。
  (五)監聽錄音帶、監聽譯文──
  1.門號0000000000、0000000000號行動電話之監聽譯文，係依
    據臺灣臺南地方法院檢察署96年度己○瑞於聲監字第000718
    、000754號通訊監察書（監察期間自96年10月11日至96年11
    月9日、96年11月9日至96年12月7日）所製作，屬依法定程
    序執行通訊監察所取得之派生證據，且經本院於準備及審理
    期日時依法提示予被告庚○○、癸○○及其辯護人表示意見
    時，被告庚○○、癸○○及其等辯護人認除96年11月15日上
    午9時23分與丙○○之對話、96年11月20日下午1時3分與20
    分與乙○○之對話、96年11月22日下午1時15分與乙○○之
    對話、96年11月15日下午2時43分與鄭倉珍之對話外，均不
    爭執監聽譯文內容之合法性及真正（本院卷一第51、52頁）
    ，且本院於審判期日調查證據，已踐行提示上揭通訊監察譯
    文供當事人等辨認及告以要旨等程序，則該監聽譯文自得採
    為本案認定犯罪事實之證據（最高法院95年度台上字第3128
    號判決意旨參照）。
  2.又上開有爭執之部分經於準備程序勘驗，內容大致與譯文相
    符，而就各該通話是否為被告二人與丙○○等人之對話，勘
    驗結果為：96年11月15日上午9時23分及同日下午2時42分之
    對話，被告癸○○已坦承為其與丙○○及鄭倉珍之通話內容
    、96年11月20日下午1時3分之對話，被告庚○○及癸○○均
    坦承為其二人與乙○○之通話內容、96年11月20日下午1時
    20分之對話，被告癸○○已坦承為其與乙○○之通話內容、
    96年11月22日下午1時1分33秒之對話，被告庚○○雖否認為
    其與乙○○之通話，然由前開被告庚○○坦承與乙○○之通
    訊監察譯文觀之，乙○○每次均係撥打被告庚○○持用之00
    00000000門號，本次乙○○亦係撥打0000000000門號，且乙○○於96年11月20日下午1時3分，與被告庚○○通話時，自
    稱「阿財」，稱呼庚○○為「志明大仔」，與本次通話時之
    稱呼均相同，顯見與乙○○通話者確為被告庚○○無訛，被
    告庚○○空言否認為其與乙○○之通訊內容，委無足採。是
    上開有爭議之監聽譯文既經勘驗程序確認無誤，且於審判期
    日並踐行法定調查證據程序，自有證據能力。
  (六)其餘認定事實所引用之下列卷內所有卷證資料（包含文書證
    據、物證等證據），並無證據證明係公務員違背法定程序所
    取得，被告及其選任辯護人於本院審理終結前就卷內其他卷
    證資料之證據能力均表示無意見，僅爭執其證明力，且卷內
    之文書證據，亦無刑事訴訟法第159條之4之顯有不可信之情
    況與不得作為證據之情形，則依刑事訴訟法第159條之5之規
    定，自得作為證據。
乙、實體部分
壹、有罪部份
一、被告庚○○單獨販賣第一級毒品海洛因、第二級毒品安非他
    命予證人丙○○、乙○○、壬○○之部分（即附表一編號1
    、3、4、6至10號），被告庚○○、癸○○共同販賣第一級
    毒品海洛因予證人丙○○、乙○○部份（即附表一編號2、5
    號），訊據被告庚○○、癸○○固坦承行動電話0000000000
    號、0000000000號於96年間由庚○○使用，癸○○有代為接
    聽電話，並對於監聽譯文及本院勘驗監聽錄音帶之勘驗筆錄
    部份所載之通話內容不為爭執等語，惟均矢口否認有何販賣
    第一級毒品海洛因予證人丙○○、乙○○、販賣第二級毒品
    安非他命予證人壬○○之犯行，被告庚○○辯稱：(一)我沒有
    販賣毒品予丙○○、乙○○、壬○○，我與丙○○是一起合
    資購買毒品；(二)乙○○與我的通話並非是聯絡販賣毒品，我
    不知道乙○○打電話給我所為何事；(三)壬○○與我有通話是
    因為我有「七里香」要賣，並非是要賣安非他，我是與壬○○要一起去拿毒品云云。被告癸○○則辯稱：我不認識丙○○、乙○○等人，我只是有時與庚○○同車時幫忙接聽電話
    ，我並不知道來電者有要跟庚○○購買毒品云云。
二、經查：
  (一)販賣第一級毒品海洛因予丙○○（即附表一編號1至4號）：
  1.被告庚○○單獨販賣及與被告癸○○共同販賣第一級毒品海
    洛因予證人丙○○之事實，業據證人丙○○於偵訊中證述：
    我使用之行動電話是0000000000號，我從96年11月14日起與
    庚○○聯絡，每次聯絡都是為了購買海洛因，每次電話聯絡
    都有買到海洛因，分別是96年11月14日、同月15日、同月16
    日、同月18日，共計4次，均到庚○○在電話中約定之地點
    找他，而我不認識癸○○，但有時交付毒品時，癸○○會和
    庚○○一起來等語（偵三卷第36至38頁）。復於本院審理時
    證稱：我綽號叫「阿呆」，我有施用海洛因，最後一次施用
    是在96、97年間，我是用0000000000號電話撥打0000000000
     號電話給「阿輝」，0000000000號之電話是朋友綽號「阿
    草」，就是甲○○介紹給我的，我於11月14日、15日、16日
    、18日撥打電話都有拿到4次海洛因各1小包，96年11月14日
    交易毒品是約在柳營鄉全家便利商店；96年11月15日交易毒
    品是約在柳營鄉果毅村全家便利商店，當天上午7時56分那
    通並沒有拿到毒品，後來藥癮發作，才又於當天上午9時23
    分打電話給庚○○，這通電話是由女生接聽，是在當天上午
    9時23分才拿到毒品，監聽譯文中「半籃水果」是指海洛因
    500元；96年11月16日交易毒品地點是在柳營果毅村媽祖廟
    前，監聽譯文中「一簍小簍的水果」是指海洛因，價錢500
    元或1,000元；96年11月18日交易毒品是約在新吉庄，監聽
    譯文中之「半斤」是指海洛因500元等語（本院卷一第176至
    224頁），核與偵查中所述大致相符。又證人丙○○證述之
    時間、地點、數量等洽談購買毒品之事宜，亦與附表二編號
    1至5號之監聽譯文內容可資參佐。而被告庚○○、癸○○有
    附表二編號1至5號之通話內容，亦為被告庚○○、癸○○所
    是認（本院卷二第107頁），堪認證人丙○○指證向被告二
    人購買毒品海洛因並交付金錢等情，並無不實。另參以我國
    查緝毒品執法甚嚴，因此販賣毒品自無法公然為之，亦無公
    定價格，且因容易分裝，可自行增減份量，每次買賣之價量
    ，可能隨時依雙方關係深淺、資力、需求量及對行情之認知
    、來源是否充裕、查緝是否嚴謹、購買者被查獲時供述購買
    對象之可能風險之評估等情形，而異其標準，非可一概而論
    ，是以買受毒品者通常無法探知販毒者賺取利潤幾何，而販
    賣毒品之利得，除販毒者坦承犯行或價量俱臻明確外，委難
    察得實情，販賣毒品之人從價差或量差中牟利之方式雖異，
    然其意圖營利之販賣行為則同一。況且販賣海洛因之法定最
    輕刑度即為無期徒刑，被告二人若無利益可圖，豈會甘冒為
    警查獲可能處以重刑之風險而三番兩次將海洛因交付予丙○○，並收取現金。足認被告二人所為具營利之意圖甚明。
  2.證人丙○○於本院審理時雖翻異前供，改證稱：交付毒品者
    為「阿輝」，但「阿輝」並非在法庭上之庚○○，交付毒品
    之「阿輝」特徵為年紀約30歲左右、看起來比我年輕、中等
    身材、身高約165公分、沒有戴眼鏡，交易時是一手交付金
    錢一手交付毒品。4次交易毒品時均是同一人拿毒品給我，
    其中有1至2次庚○○有陪同前來，就是第1次在全家超商交
    易那次，有看到庚○○陪同「阿輝」一起來，因為他們兩個
    一起下車，然後有說有笑一同進入全家便利商店，我隨後也
    跟著進入全家便利商店，東西拿了就走了；另外1次在活動
    中心交易那次，我不確定坐在車上那人是否為庚○○云云（
    本院卷一第210至225頁），惟被告庚○○及癸○○已自承附
    表二編號標號1至5號之通訊監察譯文分別為其二人與丙○○
    之對話內容，可知與證人丙○○約定毒品交易種類、數量、
    時間、地點而有販賣海洛因予丙○○之意者，為被告庚○○
    及癸○○，而不論係被告庚○○或癸○○，從未稱有一名代
    為跑腿之小弟名叫「阿輝」，顯見證人丙○○此部分證述，
    與被告二人所供已然不符。再者，依證人丙○○於本院證述
    ，證人丙○○對被告庚○○僅有一面之緣，然可對陪同前往
    之被告庚○○印象深刻，反倒對於交付過4次毒品之「阿輝
    」，無法明確描述，不合情理之至灼然可見，益見證人丙○○所述交付毒品之「阿輝」並非庚○○云云，屬迴護被告之
    詞，委實不足採信。
  3.另被告庚○○雖亦辯稱：我與證人丙○○是合資購買，監聽
    譯文中之「半簍」是指1人出資500元，「1簍」是指1人出資
    1,000元，以此暗語作為聯絡，96年11月14日我有與丙○○
    約在柳營神農村全家便利商店，這次我們有碰面但是沒有買
    到毒品，之後再跟他約幾次，我不太方便跟他碰面，所以我
    都未到現場，我並非販賣與證人丙○○云云（本院卷二第10
    7至111頁）。惟證人丙○○於偵查中及本院審理中之證述，
    均未提及與被告庚○○合資購買毒品之情事，而係於偵查中
    證述附表二編號1至5號之監聽譯文是向庚○○購買毒品，且
    每次都有拿到毒品等語，復於本院審理中證述附表二編號1
    至5號是向綽號「阿輝」之人購買毒品等語，再輔以附表二
    編號1至5號監聽譯文之內容，均未有如何出資購買毒品、如
    何分配之情事，而係洽談購買毒品之數量、交易地點等細節
    ，是被告庚○○所辯，顯為事後卸責之詞，同亦不足採信。
  4.綜上，被告庚○○於附表一編號1、3、4號所示之時間、地
    點，單獨販賣第一級毒品海洛因予證人丙○○；被告癸○○
    、庚○○共同於附表一編號2號所示之時間、地點共同販賣
    第一級毒品海洛因予證人丙○○，事證明確，洵堪認定。
  (二)販賣第一級毒品海洛因予乙○○（即附表一編號5、6）：
  1.被告庚○○與被告癸○○共同於附表一編號5所示之時間、
    地點，販賣第一級毒品海洛因予乙○○，另被告庚○○於附
    表一編號6所示時間、地點，販賣第一級毒品海洛因予乙○○等事實，業據證人乙○○於偵訊中證稱：我有向庚○○購
    買海洛因2次，我是利用我女朋友林香吟所有之0000000000
    號電話撥打予庚○○，於96年11月20日以500元之代價向庚○○構買海洛因1小包，電話是女的接聽的，她聽得懂我講
    話之意思是要買毒品，但與我交易的是庚○○。當天本來是
    與庚○○約在東河加油站，後來改到重溪村的7-11統一超商
    交易。另於同年月22日又以1,000元代價向庚○○購買海洛
    因1小包，是在東山鄉公所旁的統一超商交易等語（偵二卷
    第57、58頁，偵五卷第13頁），核與附表二編號6、7號之監
    聽錄音帶內容所示：被告癸○○先接聽電話，再由被告庚○○與證人乙○○約於東河加油站，之後再改約於位於腳腿仔
    7-11統一超商，及附表二編號8號之監聽錄音帶之內容所示
    ：被告庚○○與證人乙○○相約於東山鄉至白河鎮途中之7-
    11統一超商等情相符。且附表二編號6、7、8之通話內容，
    分別為被告二人與乙○○之對話，此業據被告二人坦認屬實
    ，堪認證人乙○○於偵查中之指證尚非無據，足堪採信。參
    以被告二人販賣一級毒品海洛因之次數不少，而販賣海洛因
    又需承擔被查緝遭重刑判決之風險，足認被告二人所為交付
    海洛因予乙○○，並收取現金之行為，具營利之意圖。
  2.被告癸○○雖辯稱不認識乙○○，且否認知悉乙○○來電之
    意在購買海洛因。惟觀諸附表二編號6、7，即96年11月20日
    下午1時3分與同日下午1時20分之通訊監察譯文，被告癸○○與證人乙○○對答流暢，並無因轉達與證人乙○○之對話
    予被告庚○○而有對話停頓或語氣質疑之情狀，且於短短交
    談過程即與證人乙○○完成交易地點之約定，顯然對於證人
    乙○○來電之意圖知悉甚詳，是被告癸○○否認犯行，委實
    不可採。又觀附表二編號6至8號之通話內容，被告庚○○僅
    係與證人乙○○簡短對談，約定見面之地點，至於見面目的
    何在，則未多作闡述，顯見已有默契，是被告庚○○所辯：
    不知道乙○○打電話所為何事云云，同亦不足採信。
  3.綜上，被告庚○○於如附表一編號6號所示之時間、地點，
    單獨販賣第一級毒品海洛因予證人乙○○；被告庚○○與被
    告癸○○共同於如附表一編號5所示之時間、地點，販賣第
    一級毒品海洛因予證人乙○○，事證明確，應堪認定。
  (三)販賣第二級毒品安非他命予壬○○（即附表一編號7至10）
    ：
  1.此部分犯行，業據證人壬○○於96年12月25日在偵訊時證述
    ：我是向庚○○購買安非他命，96年11月14日是買2,000、
    3,000元之毒品，96年11月18日我也是購買2,000、3,000元
    之毒品等語（偵二卷第57頁）；及於本院審理中證述，我有
    施用安非他命，安非他命均向綽號「阿明」購買，我是使用
    0000000000號行動電話撥打行動電話0000000000號、000000
    0000號行動電話與「阿明」聯絡，0000000000號電話是「阿
    明」在使用，交易地點多在東山鄉附近，都是約在一個地方
    等，我過去找阿明，監聽譯文中「2個禮品」是指2小包之意
    思，1個禮品即安非他命1小包，價格為1,000元等語（本院
    卷第226至240頁），核與附表二編號9至14號之監聽譯文相
    符。且此部分通訊內容為被告庚○○與證人載士堯之對話，
    亦為被告庚○○是認無誤，堪認證人壬○○指證與事實相符
    。參以被告庚○○販賣二級毒品安非他命予壬○○次數達4
    次之多，而販賣安非他命同樣需承擔被查緝遭重刑判決之風
    險，足證被告庚○○所為交付安非他命予壬○○，並收取現
    金之行為，具營利之意圖。
  2.至於證人戴世堯於97年2月22日偵訊中雖證述：附表一編號7
    、9、10號所示之時間、地點，是向被告庚○○購買海洛因
    等語（偵五卷第14頁）。惟參諸證人壬○○於96年2月25日
    於偵查中證述：我是向庚○○購買安非他命，10月間開始買
    等語（偵二卷第57頁）；及於本院審理中證述：我本身有吸
    食毒品，是施用安非他命，約3、4天即施用1次，我沒施用
    過海洛因，亦未曾購買過海洛因等語（本院卷一第226至228
    頁、第235、236頁），證人壬○○施用毒品之種類既為安非
    他命，自不可能花費金錢購買自身未施用之海洛因，是證人
    壬○○於97年2月22日在偵訊時證述：我於96年11月16日、
    96 年11月18日、96年10月25日等3天是要購買海洛因等語（
    偵五卷第13、14頁），顯係時隔久遠出於誤記所致，自應以
    其於96年12月25日檢察官偵訊時所證及本院審理時所證為可
    採。
  3.被告庚○○雖辯稱：我是有七里香要賣給壬○○才與他聯絡
    ，我們兩人僅有一起合資去拿毒品，並非販賣云云。惟依附
    表二編號10號監聽譯文所載，被告庚○○與證人壬○○之對
    話中，出現「沙咪訴」、「2個禮品」、「2個」、「1張」
    等暗語，且對話簡短，話語間隱晦未明，並未有提到有關七
    里香樹木交易之詞彙，若被告庚○○確與證人壬○○洽談交
    七里香，何以於交談中多所避諱，未明確提及購買之數量、
    價格等與樹木買賣相關之事宜，不合常情之至已不待言。況
    且，證人壬○○於偵查及審理中已明確證稱附表二編號6至8
    號監聽譯文是向被告庚○○購買毒品，未有合資之情事等語
    ，足見被告庚○○所辯，均屬事後卸責之詞，不足採信。
  4.綜上，被告庚○○於附表一編號7至10號所示之時間、地點
    販賣第二級毒品安非他命予證人壬○○，事證明確，應堪認
    定。
二、論罪科刑：
  (一)毒品危害條例條例新舊法之比較：
  1.按毒品危害條例條例第36條之規定：「『本條例』自公布後
    六個月施行。」所稱「本條例」係指92年7 月9 日修正公布
    之該條例而言，意謂該次修正公布之毒品危害防制條例全文
    ，係自93年1月9日施行。而該次修正有其歷史背景及施政目
    的，且修正幅度相當大，增修條文眾多，且增訂該條之立法
    理由，係因依本條例新修正之規定，法務部需會同衛生署成
    立審議委員會每三個月定期檢討調整毒品之分級及品項，而
    本次新增第四級毒品，有需要在新法施行前先經該審議會檢
    討後再調整公布，且依修正條文亦有必要再訂定相關子法及
    修正相關法規，以配合本條例之施行，故亦有需要預留適當
    緩衝期，以利訂頒相關子法及相關法規之配合修正，始有自
    公布後6個月施行之緩衝期規定。而98年5月20日僅修正公布
    毒品危害防制條例第4條、第11條、第11條之1、第17條、第
    20條及第25條之條文，並未對第36條有所修正，而未對該次
    之修正有訂立預期施行日期，且該次修正之條文，幅度較小
    ，除第11條之1第4項需有相關子法外，餘均毋需相關子法，
    況97年4月30日修正公布毒品危害防制條例第24條，並非6個
    月後始施行，係依中央法規標準法第13條之規定，自公布之
    日起算至第3日起發生效力，足見上開第36條之規定，並非
    指日後該條例之相關條文，凡經修正者，均自修正公布後6
    個月，始開始施行，是98年5月20日修正之毒品危害防制條
    例，並無該條例第36條之適用，既然該次修正未特別規定生
    效日，應自公布日起，起算3日，即算至98年5月22日起生效
    ，合先敘明。
  (二)被告庚○○、癸○○行為後，98年5月22日新修正施行之毒
    品危害防制條例第4條第1項販賣第一級毒品之法定刑，由修
    正前之「處死刑或無期徒刑；處無期徒刑者，得併科新臺幣
    1千萬元以下罰金」，提高為「處死刑或無期徒刑；處無期
    徒刑者，得併科新臺幣2千萬元以下罰金」，另同條例第2項
    販賣第二級毒品之法定刑度則由修正前之「處無期徒刑或7
    年以上有期徒刑，得併科新臺幣700萬元以下罰金」，提高
    為「處無期徒刑或7年以上有期徒刑，得併科新臺幣1千萬元
    以下罰金」，二相比較，以修正前規定較有利於被告二人，
    依刑法第2條第1項規定：「行為後法律有變更者，適用行為
    時之法律。但行為後之法律有利於行為人者，適用最有利於
    行為人之法律」，自應適用有利於被告二人即修正前之規定
    。
  (三)核被告庚○○所為係犯修正前毒品危害防制條例第4條第1項
    販賣第一級毒品罪及修正前同條例第4條第2項販賣第二級毒
    品罪。被告癸○○所為係犯修正前同條例第4條第1項販賣第
    一級毒品罪。被告庚○○販賣海洛因及安非他命前，持有之
    低度行為，及被告癸○○販賣海洛因前，持有之低度行為，
    均已為販賣之高度行為吸收，均不另論罪。被告庚○○與癸○○就附表一編號2、5號所示之販賣第一級毒品犯行間，具
    有犯意聯絡及行為分擔，俱為共同正犯。另被告庚○○所犯
    6次販賣第一級毒品罪、4次販賣第二級毒品罪間、被告癸○○所犯2次販賣第一級毒品罪間，均係犯意各別，行為殊異
    ，均應予分論併罰。再被告庚○○、癸○○有如事實欄所示
    之前科，此有臺灣高等法院被告前科紀錄表各1份在卷可稽
    ，其2人受有期徒刑之執行完畢，5年內故意再犯有期徒刑以
    上之罪，均為累犯，除販賣第1級毒品法定刑死刑、無期徒
    刑部分，及販賣第2級毒品法定刑無期徒刑部分，依法不得
    加重外，其餘依法加重其刑。爰審酌被告庚○○、癸○○無
    視毒品之危害性，為圖謀不法利得，多次販賣毒品，戕害丙○○等人之健康至深且鉅，且犯後均未見毫無悔意等一切情
    狀，分別量處如主文所示之刑，並均定應執行之刑，及宣告
    褫奪公權終身。
  (二)宣告沒收部分
  1.按供販賣毒品所用之物，應依毒品危害防制條例第19條第1
    項規定沒收，固為刑法之特別規定，採義務沒收主義，但上
    開法條既無「不問屬於犯人與否，沒收之」之規定，仍應以
    該物品屬於犯人所有者為限，始應予以沒收（最高法院95年
    度台上字第104、305號刑事判決意旨參照）。再按毒品危害
    防制條例第19條第1項規定所稱「追徵其價額」者，必限於
    所沒收之物，為金錢以外其他財物而無法沒收時，始應追徵
    其價額，使其繳納與原物相當價額。如所得財物為金錢而無
    法沒收時，應以其財產抵償之，而不發生追徵價額問題（最
    高法院93年度台上字第1218號、第2670號、第2743號等刑事
    判決意旨參照）。另按「共同正犯犯罪所得之財物為新臺幣
    時，因係合併計算，且於全部或一部不能沒收時以其財產抵
    償之，為避免執行時發生重複沒收、抵償之情形，故各共同
    正犯之間係採連帶沒收主義，於裁判時應諭知被告共同犯罪
    所得之財物應與其他共同正犯連帶沒收之，如全部或一部不
    能沒收時，應以其等之財產連帶抵償之。」（最高法院98年
    度台上字第4127號判決意旨參照）。
  2.0000000000、0000000000號行動電話為被告庚○○所持用，
    惟僅0000000000號行動電話為被告癸○○所申請，00000000
    00號行動電話則為第三人所有等情，業據被告庚○○及癸○○供明在卷。而0000000000及0000000000等門號暨行動電話
    固均屬供被告庚○○單獨或與被告癸○○共同販賣毒品所用
    之工具，然因行動電話服務須以晶片卡（即SIM卡）為使用
    介面，因此電信公司於出租行動電話門號予消費者使用時，
    即同時附帶提供晶片卡給消費者作為門號使用之介面，故電
    信公司接受消費者申辦門號並將該門號開通上線時，該晶片
    卡之所有權已移轉於消費者，此為眾所周知之事（最高法院
    97年度台上字第2230號、第2108號判決意旨、司法院院臺廳
    刑一字第0970009760號函參照），依此說明，0000000000
    門號暨行動電話，應依同條例第19條第1項之規定宣告連帶
    沒收，如全部或一部不能沒收，追徵其價額，另0000000000
    門號暨行動電話因係第三人所有，而0000000000門號暨行動
    電話，於被告庚○○用以單獨販賣毒品時，因與被告癸○○
    無關，故均不為沒收之諭知。
  3.被告庚○○於附表一所示時間，販賣予證人丙○○第一級毒
    品4次（均為500元）、證人乙○○2次（其中1次為500元，1
    次為1,000元），販賣予證人壬○○4次（其中2次為1,000元
    、2次為3,000元），所得之財物金額共計11,500元，其中如
    附表一標號2、5號所示之時間販賣第一級毒品予證人丙○○
    1次（500元）、證人乙○○1次（500元）為與被告癸○○共
    同販賣所得之財物總計為1,000元，雖所得共11,500元均未
    扣案，仍應依毒品危害防制條例第19條第1項之規定宣告沒
    收，其中1,000元被告庚○○與癸○○連帶沒收，如全部或
    一部不能沒收時，10500元以被告庚○○之財產連帶抵償之
    ，1,000元部分以被告庚○○、癸○○2人之財產連帶抵償之
    。
貳、無罪部分
一、公訴意旨另以：被告庚○○自96年10月間至96年11月24日止
    ，在臺南縣東山鄉等處，販賣海洛因予丁○○，每次1仟元
    ，前後計5次。被告庚○○又自96年8月間起至96年11月止，
    在臺南縣柳營鄉篤農村小腳腿256號附近之全家便利超商，
    販賣海洛因予戊○○，每次1小包，價錢為1千元，前後計5
    次，因認被告庚○○涉有販賣第一級毒品罪嫌。
二、公訴人上開所認，無非以證人戊○○、丁○○、甲○○警局
    及偵查中之證述及監聽譯文等資為論據。訊據被告庚○○於
    準備程序中堅詞否認有賣海洛因予戊○○、丁○○及甲○○
    ，辯稱：我與丁○○通電話是因為要向丁○○借錢，並非要
    販賣毒品予丁○○，我也沒有販賣毒品予戊○○等語。
三、按犯罪事實應依證據認定之，無證據不得認定犯罪事實。不
    能證明被告犯罪者，應諭知無罪之判決。刑事訴訟法第154
    條第2項、第301條前段分別定有明文。又按所謂認定犯罪事
    實之證據，無論其為直接或間接證據，均須達於通常一般人
    均不致有所懷疑，而得確信其為真實之程度，始得據為有罪
    之認定，若其關於被告是否犯罪之證明未能達此程度，而有
    合理性懷疑之存在，致使無法形成有罪之確信，根據「罪證
    有疑、利於被告」之證據法則，即不得遽為不利被告之認定
    （最高法院29年上字第3105號、40年臺上字第86號、76年臺
    上字第4986號判例參照）。另按施用毒品者，其所稱向某人
    購買之供述，須補強證據以擔保其供述之真實性。良以施用
    毒品者其供述之憑信性本不及於一般人，況施用毒品者其供
    出來源，因而破獲者，法律復規定得減輕其刑，其有為偵查
    機關誘導、或為邀輕典而為不實之陳述之可能，其供述之真
    實性自有合理之懷疑。是本院一貫之見解，認施用毒品者關
    於其向某人購買毒品之供述，必須補強證據佐證，以擔保其
    供述之真實性，俾貫澈刑事訴訟無罪推定及嚴格證明之基本
    原則。而茲所謂補強證據，指其他有關證明施用毒品者之關
    於毒品交易之供述真實性之相關證據而言，必須與施用毒品
    者關於毒品交易之供述，具有相當程度之關連性，而足使一
    般人對施用毒品者關於毒品交易之供述，並無合理之懷疑存
    在，而得確信其為真實，始足當之（最高法院94年台上字第
    2033號判決可資參照）。
四、經查：
  (一)被告庚○○被訴販賣第一級毒品予丁○○部分：
  1.證人丁○○於偵訊中固證述：行動電話0000000000號是我所
    持用，我有向庚○○及癸○○購買毒品施用，前後共計5次
    ，平時是撥打0000000000號行動電話與庚○○聯絡，我有借
    給庚○○12,000元，該筆錢是借給庚○○租賃房屋使用，並
    非合資購買毒品，我每次購買毒品都是買1,000元等語（偵
    二卷第28至30頁）。然證人審理中已改證稱：庚○○有海洛
    因時會拿給我，前後共計4、5次，多數在東山國中後面、柳
    營小腳腿、義士路等地點，我現在不能確定，我們在電話中
    都是直接說要拿東西，但是這種情形不能說是庚○○賣我，
    我們並沒有一手交錢、一手交貨，庚○○有跟我借錢租房子
    ，金額好像為12,000元，他後來出事後就沒有還我錢，庚○○交付海洛因時，並未向我收錢，但我自己認為應該由欠款
    12,000元中扣抵，96年11月23日之監聽譯文中的「一張半」
    我已經忘記是什麼意思，當天是因為庚○○跟我借錢租房子
    事情，其餘細節因為時間過久我都忘記了等語（本院卷二第
    11至35頁），前後證述反覆，究竟證人丁○○指證被告庚○○販賣海洛因是否屬實，自應再佐以其他補強證據。
  2.觀諸前述證人丁○○於偵查中之證述，就購買海洛因之時間
    、地點，指證均甚籠統模糊，且與卷附之通訊監察譯文有何
    關聯，亦未見任何說明。況且，由卷附被告庚○○於96年11
    月23日9時27分20秒、96年11月24日45分41秒，以000000000
    0號行動電話，與證人丁○○所有之0000000000 號行動電話
    之通訊監察譯文所載（內容詳如附表三，見警卷第62、64頁
    ），出資或收取金錢者為丁○○，收取毒品者則為被告庚○○，此顯與證人丁○○證述被告庚○○為販毒者，互有矛盾
    ，足見證人丁○○之證詞不惟有反覆不一之瑕疵，且又無其
    他證據可資擔保，自難以遽信。
  (二)被告庚○○被訴販賣第一級毒品予戊○○：
  1.證人戊○○於偵查中固證述：我是以000000000號電話撥打
    0000000000號行動電話，向綽號「阿明」男子聯絡購買海洛
    因事宜，從96年8月間至96年11月初，共向「阿明」購買5次
    海洛因，每次均購買1,000元，數量1包，是在我住處附近全
    家便利超商買的等語（偵二卷第38至42頁、第56、57頁）。
    惟證人戊○○於本院審理時已改證稱：我有施用過海洛因，
    但不曾向庚○○購買海洛因，當初在警詢指認時，因為毒癮
    發作所以不太清醒等情（本院卷二第37至47頁）。由證人戊○○之警詢筆錄觀之，證人戊○○不僅對答切題，且語意前
    後連貫，足認證人戊○○於本院證稱：警局時因毒癮發作，
    神智不太清醒云云，顯然不足採信。惟排除此部分外，就有
    關被告庚○○販賣海洛因之證詞，因證人戊○○前後供詞不
    一，為究明瑕疵及擔保證人證詞之真實性，自仍需有其他證
    據以資審認。
  2.觀諸證人戊○○於偵查中之證述，同亦十分籠統模糊，就被
    告庚○○販賣海洛因之確切時間、地點、金額、及與卷附通
    訊監察譯文是否可互為佐證等重大關鍵事項，均未能為明確
    證述，顯然缺乏可資補強之證據。是揆諸前開判決意旨，證
    人戊○○不利於被告庚○○之證詞，本院無法遽予採信。
  (三)綜上所述，依公訴人所提之證據，均未能使本院產生被告庚○○販賣第一級毒品海洛因予丁○○、戊○○之確信，依法
    應為被告庚○○此部分無罪之諭知。至於證人丙○○及戊○○涉嫌偽證部分，將另行告發，附此敘明。
據上論斷，應依刑事訴訟法第299條第1項前段、第301條第1項，
修正前毒品危害防制條例第4條第1項、第2項、第19條第1項，刑
法第2條第1項、第11條、第28條、第51條第4項、第47條第1項、
第37條第1項，判決如主文。
本案經檢察官辛○○到庭執行職務。
中    華    民    國    98    年    12    月    31    日
            刑事第五庭  審判長法  官  張瑛宗
                              法  官  鍾邦久
                              法  官  包梅真
以上正本證明與原本無異。
如不服本判決應於收受本判決後10日內向本院提出上訴書狀，並
應敘述具體理由。其未敘述上訴理由者，應於上訴期間屆滿後20
日內向本院補提理由書狀（均須按他造當事人之人數附繕本）「
切勿逕送上級法院」。
                              書記官  李淑秋
中    華    民    國    98    年    12    月    31    日
附錄本案論罪科刑法條全文
毒品危害防制條例第4條：
製造、運輸、販賣第一級毒品者，處死刑或無期徒刑；處無期徒
刑者，得併科新臺幣2千萬元以下罰金。
製造、運輸、販賣第二級毒品者，處無期徒刑或7年以上有期徒
刑，得併科新臺幣1千萬元以下罰金。
製造、運輸、販賣第三級毒品者，處5年以上有期徒刑，得併科
新臺幣7百萬元以下罰金。
製造、運輸、販賣第四級毒品者，處3年以上10年以下有期徒刑
，得併科新臺幣3百萬元以下罰金。
製造、運輸、販賣專供製造或施用毒品之器具者，處1年以上7
年以下有期徒刑，得併科新臺幣1百萬元以下罰金。
前五項之未遂犯罰之。
附表一
 ┌─┬──┬───┬───┬───┬────┬──┬──────────┐
 │編│行為│販賣時│販賣地│販賣對│毒品種類│販賣│    罪名與科刑      │
 │號│人  │間    │點    │象    │、數量及│毒品│                    │
 │  │    │      │      │      │價格 (新│所得│                    │
 │  │    │      │      │      │臺幣)   │(新 │                    │
 │  │    │      │      │      │        │臺幣│                    │
 │  │    │      │      │      │        │)   │                    │
 ├─┼──┼───┼───┼───┼────┼──┼──────────┤
 │1 │黃金│96年11│臺南縣│丙○○│海洛因、│500 │販賣第一級毒品，累犯│
 │  │輝  │月14日│柳營鄉│      │1小包、 │元  │，處無期徒刑，褫奪公│
 │  │    │上午8 │神農村│      │500元   │    │權終身，販賣毒品所得│
 │  │    │時21分│全家超│      │        │    │新臺幣伍佰元沒收，如│
 │  │    │許    │商內  │      │        │    │全部或一部不能沒收時│
 │  │    │      │      │      │        │    │沒，以其財產抵償之。│
 ├─┼──┼───┼───┼───┼────┼──┼──────────┤
 │2 │黃金│96年11│臺南縣│丙○○│海洛因、│500 │共同販賣第一級毒品，│
 │  │輝、│月15日│柳營鄉│      │1小包、 │元  │均累犯，各處無期徒刑│
 │  │羅玉│上午9 │果毅村│      │500元   │    │，均褫奪公權終身，未│
 │  │枝  │時23分│全家超│      │        │    │扣案之行動電話壹支（│
 │  │    │      │商    │      │        │    │含0000000000號SIM卡 │
 │  │    │      │      │      │        │    │）連帶沒收，如全部或│
 │  │    │      │      │      │        │    │一部不能沒收時，追徵│
 │  │    │      │      │      │        │    │其價額、販賣毒品所得│
 │  │    │      │      │      │        │    │新臺幣伍佰元連帶沒收│
 │  │    │      │      │      │        │    │，如全部或一部不能沒│
 │  │    │      │      │      │        │    │收時，以其財產抵償之│
 │  │    │      │      │      │        │    │。                  │
 ├─┼──┼───┼───┼───┼────┼──┼──────────┤
 │3 │黃金│96年11│臺南縣│丙○○│海洛因、│500 │販賣第一級毒品，累犯│
 │  │輝  │月16日│柳營鄉│      │1小包、 │元  │，處無期徒刑，禠奪公│
 │  │    │凌晨3 │媽祖廟│      │500元   │    │權終身，販賣毒品所得│
 │  │    │時5分 │前    │      │        │    │新臺幣伍佰元沒收，如│
 │  │    │許 (起│      │      │        │    │全部或一部不能沒收時│
 │  │    │訴書誤│      │      │        │    │，以其財產抵償之。  │
 │  │    │載為凌│      │      │        │    │                    │
 │  │    │晨1時 │      │      │        │    │                    │
 │  │    │38分) │      │      │        │    │                    │
 ├─┼──┼───┼───┼───┼────┼──┼──────────┤
 │4 │黃金│96年11│臺南縣│丙○○│海洛因、│500 │販賣第一級毒品，累犯│
 │  │輝  │月18日│柳營鄉│      │1小包、 │元  │，處無期徒刑，褫奪公│
 │  │    │上午10│旭山村│      │500元   │    │權終身，販賣毒品所得│
 │  │    │時17分│新吉庄│      │        │    │新臺幣伍佰元沒收，如│
 │  │    │許    │活動中│      │        │    │全部或一部不能沒收時│
 │  │    │      │心    │      │        │    │，以其財產抵償之。  │
 ├─┼──┼───┼───┼───┼────┼──┼──────────┤
 │5 │黃金│96年11│臺南縣│乙○○│海洛因、│500 │共同販賣第一級毒品，│
 │  │輝、│月20日│柳營鄉│      │1小包、 │元  │均累犯，各處無期徒刑│
 │  │羅玉│下午1 │重溪村│      │500元 ( │    │，均褫奪公權終身，未│
 │  │枝  │時20分│義士路│      │起訴書誤│    │扣案之行動電話壹支（│
 │  │    │許    │統一超│      │載為1000│    │含0000000000號SIM卡 │
 │  │    │      │商內  │      │元)     │    │）連帶沒收，如全部或│
 │  │    │      │      │      │        │    │一部不能沒收時，追徵│
 │  │    │      │      │      │        │    │其價額、販賣毒品所得│
 │  │    │      │      │      │        │    │新臺幣伍佰元連帶沒收│
 │  │    │      │      │      │        │    │，如全部或一部不能沒│
 │  │    │      │      │      │        │    │收時，以其財產抵償之│
 │  │    │      │      │      │        │    │。                  │
 ├─┼──┼───┼───┼───┼────┼──┼──────────┤
 │6 │黃金│96年11│臺南縣│乙○○│海洛因、│1000│販賣第一級毒品，累犯│
 │  │輝  │月22日│東山鄉│      │1小包、 │元  │，處無期徒刑，褫奪公│
 │  │    │下午1 │公所旁│      │1000元 (│    │權終身，販賣毒品所得│
 │  │    │時15分│統一超│      │起訴書誤│    │新臺幣壹仟元沒收，如│
 │  │    │許    │商內  │      │載為500 │    │全部或一部不能沒收時│
 │  │    │      │      │      │元)     │    │，以其財產抵償之。  │
 ├─┼──┼───┼───┼───┼────┼──┼──────────┤
 │7 │黃金│96年10│東山鄉│壬○○│安非他命│1000│販賣第二級毒品，累犯│
 │  │輝  │月25日│東山街│      │、1小包 │元  │ ，處有期徒刑拾年， │
 │  │    │下午3 │某處  │      │、1000元│    │販賣毒品所得新臺幣壹│
 │  │    │時49分│      │      │        │    │仟元沒收，如全部或一│
 │  │    │許    │      │      │        │    │部不能沒收時，以其財│
 │  │    │      │      │      │        │    │產抵償之。          │
 ├─┼──┼───┼───┼───┼────┼──┼──────────┤
 │8 │黃金│96年11│東山鄉│壬○○│安非他命│1000│販賣第二級毒品，累犯│
 │  │輝  │月14日│東山街│      │、1小包 │元  │，處有期徒刑拾年，販│
 │  │    │晚間7 │某處  │      │、1000元│    │賣毒品所得新臺幣壹仟│
 │  │    │時14分│      │      │        │    │元沒收，如全部或一部│
 │  │    │許    │      │      │        │    │不能沒收時，以其財產│
 │  │    │      │      │      │        │    │抵償之。            │
 ├─┼──┼───┼───┼───┼────┼──┼──────────┤
 │9 │黃金│96年11│東山鄉│壬○○│安非他命│3000│販賣第二級毒品，累犯│
 │  │輝  │月16日│東山街│      │、3小包 │元  │，處有期徒刑拾年，販│
 │  │    │晚間11│某處  │      │、3000元│    │賣毒品所得新臺幣參仟│
 │  │    │時19分│      │      │        │    │元沒收，如全部或一部│
 │  │    │許    │      │      │        │    │不能沒收時，以其財產│
 │  │    │      │      │      │        │    │抵償之。            │
 ├─┼──┼───┼───┼───┼────┼──┼──────────┤
 │10│黃金│96年11│東山鄉│壬○○│安非他命│3000│販賣第二級毒品，累犯│
 │  │輝  │月18日│東山街│      │、3小包 │元  │ ，處有期徒刑拾年， │
 │  │    │晚間6 │某處  │      │、3000元│    │販賣毒品所得新臺幣參│
 │  │    │時36分│      │      │        │    │仟元沒收，如全部或一│
 │  │    │許    │      │      │        │    │部不能沒收時，以其財│
 │  │    │      │      │      │        │    │產抵償之。          │
 └─┴──┴───┴───┴───┴────┴──┴──────────┘
附表二：
┌─┬───┬────┬─────┬─────┬──────────────┐
│編│ 日期 │時間    │  發話方  │  受話方  │  通話內容                  │
│號│      │        │          │          │                            │
├─┼───┼────┼─────┼─────┼──────────────┤
│1 │96年11│上午8時 │0000000000│0000000000│A：誰啊？                    │
│  │月14日│21分47秒│丙○○(B) │庚○○(A) │B：我「草仔」的朋友「阿呆」 │
│  │      │        │          │          │   。                       │
│  │      │        │          │          │A：我剛不是說過10分鐘過來對 │
│  │      │        │          │          │   面。                     │
│  │      │        │          │          │B：我在這裡。               │
│  │      │        │          │          │A：「全家」對面不是還有一間 │
│  │      │        │          │          │   超商。                   │
│  │      │        │          │          │B：嘿，你在裡面嗎？         │
│  │      │        │          │          │A：是阿。                   │
├─┼───┼────┼─────┼─────┼──────────────┤
│2 │96年11│上午7時 │0000000000│0000000000│B：「阿輝」我要過去哪你找你  │
│  │月15日│56分46秒│丙○○(B) │庚○○(A) │   啊？                      │
│  │      │        │          │          │A：你誰啊？                  │
│  │      │        │          │          │B：我「阿草」的朋友，我要「 │
│  │      │        │          │          │   半籃水果」。             │
│  │      │        │          │          │A：過來「果毅後」。         │
│  │      │        │          │          │B：喔，好。                 │
├─┼───┼────┼─────┼─────┼──────────────┤
│3 │96年11│上午9時 │0000000000│0000000000│B：先拿出來啦，很難過了啦。 │
│  │月15日│23分48秒│丙○○(B) │癸○○(A) │A：好啦，不要說那個。       │
├─┼───┼────┼─────┼─────┼──────────────┤
│4 │96年11│下午3時0│0000000000│0000000000│B：我「阿草」的朋友，我要「 │
│  │月16日│分5秒   │丙○○(B) │庚○○(A) │   一簍小簍的水果」。       │
│  │      │        │          │          │A：什麼啊？                 │
│  │      │        │          │          │B：「一簍小簍的」。         │
│  │      │        │          │          │A：你在哪？                 │
│  │      │        │          │          │B：我現在在「果毅後」。     │
│  │      │        │          │          │A：我在這邊呢。             │
│  │      │        │          │          │B：那我要騎往哪裡去？       │
│  │      │        │          │          │A：就這邊阿。早上你不是有來 │
│  │      │        │          │          │   。                       │
│  │      │        │          │          │B：早上。                   │
│  │      │        │          │          │A：早上6、7點時。           │
│  │      │        │          │          │B：土地公廟那邊喔。         │
│  │      │        │          │          │A：我哪知道。               │
│  │      │        │          │          │B：我早上6、7點去土地公廟哩 │
│  │      │        │          │          │   。                       │
│  │      │        │          │          │A：喔。                     │
│  │      │        │          │          │B：好啦。                   │
│  │      │        │          │          │A：都要把地點講出來。       │
│  │      │        │          │          │B：好。                     │
│  │      │        │          │          │A：不然你來前面一點媽祖廟。 │
│  │      │        │          │          │B：好，好。                 │
├─┼───┼────┼─────┼─────┼──────────────┤
│5 │96年11│上午10時│0000000000│0000000000│A：你要幹嗎？               │
│  │月18日│17分20秒│丙○○(B) │庚○○(A) │B：我要「半斤」。           │
│  │      │        │          │          │A：「半斤」喔，你來新吉庄。 │
│  │      │        │          │          │B：「新吉庄」，約10分鐘。   │
│  │      │        │          │          │A：「新吉庄」活動中心。     │
│  │      │        │          │          │B：喔，好。                 │
├─┼───┼────┼─────┼─────┼──────────────┤
│6 │96年11│下午1時3│000000000 │000000000 │C：喂。                     │
│  │月20日│分17秒  │乙○○(B) │庚○○(A) │B：我找「志明」。         │
│  │      │        │          │癸○○(C) │A：喂。                     │
│  │      │        │          │          │B：志明大仔。               │
│  │      │        │          │          │A：你誰？                   │
│  │      │        │          │          │B：我「阿財」。             │
│  │      │        │          │          │A：哪一個「阿財」？         │
│  │      │        │          │          │B：之前跟「博仔」一起的那個 │
│  │      │        │          │          │   。                       │
│  │      │        │          │          │A：喔。                     │
│  │      │        │          │          │B：你在哪？                 │
│  │      │        │          │          │A：我在東山。               │
│  │      │        │          │          │B：喔，好啦。               │
│  │      │        │          │          │A：怎樣？                   │
│  │      │        │          │          │B：我到東山再打給你。       │
│  │      │        │          │          │A：還是要到東河加油站啦？   │
│  │      │        │          │          │B：好啦，你幾分要過去？     │
│  │      │        │          │          │A：我要過去了。             │
│  │      │        │          │          │B：我人在水上。             │
│  │      │        │          │          │A：你在水上喔。             │
│  │      │        │          │          │B：你開出來縱貫的那個歐寶縱 │
│  │      │        │          │          │貫。                        │
├─┼───┼────┼─────┼─────┼──────────────┤
│7 │96年11│下午1時 │0000000000│0000000000│B：你們到哪？               │
│  │月20日│20分58秒│乙○○(B) │癸○○ (A)│A：我們現在剛好有事情在東山 │
│  │      │        │          │          │   ，還是你們要過來點。     │
│  │      │        │          │          │B：我在田尾，我在趕時間，你 │
│  │      │        │          │          │   們快一點。               │
│  │      │        │          │          │A：好啦。                   │
│  │      │        │          │          │B：你們馬上過去。           │
│  │      │        │          │          │A：我們還要約10分鐘，不然你 │
│  │      │        │          │          │   從果毅村，我們在旭山村。 │
│  │      │        │          │          │B：不然這樣啦，你叫他開過來 │
│  │      │        │          │          │   腳腿仔這條啦。           │
│  │      │        │          │          │A：腳腿仔這條喔。           │
│  │      │        │          │          │B：恩，腳腿仔，7-11那邊啦。 │
│  │      │        │          │          │A：我知我知，好。           │
│  │      │        │          │          │B：你們現在馬上過去，我們要 │
│  │      │        │          │          │   從那邊回來了。           │
├─┼───┼────┼─────┼─────┼──────────────┤
│8 │96年11│下午1時1│0000000000│0000000000│B：志明大仔嗎？             │
│  │月22日│分33秒  │乙○○(B) │庚○○(A) │A：你誰？                   │
│  │      │        │          │          │B：「阿財」。               │
│  │      │        │          │          │A：怎樣？                   │
│  │      │        │          │          │B：你在哪？                 │
│  │      │        │          │          │A：冬山阿。                 │
│  │      │        │          │          │B：你有辦法過來「小腳腿」   │
│  │      │        │          │          │   嗎？                     │
│  │      │        │          │          │A：沒辦法。                 │
│  │      │        │          │          │B：沒辦法喔。               │
│  │      │        │          │          │A：你來阿。                 │
│  │      │        │          │          │B：不然東山要過來白河那邊   │
│  │      │        │          │          │   不是有一間7-11，我們一起 │
│  │      │        │          │          │   進去。                   │
│  │      │        │          │          │A：恩，你載你女朋友嗎？     │
│  │      │        │          │          │B：恩，我女朋友在車上假裝   │
│  │      │        │          │          │   買東西，我們進去在處理。 │
│  │      │        │          │          │A：我在「起笑」，裡面有線民 │
│  │      │        │          │          │   。                       │
│  │      │        │          │          │B：你拿菸給我就好了，你拿菸 │
│  │      │        │          │          │   給我，我就知道了，聽懂嗎 │
│  │      │        │          │          │   ？                       │
│  │      │        │          │          │A：要這樣喔？               │
│  │      │        │          │          │B：不然我女朋友這樣，我還   │
│  │      │        │          │          │   要趕去葬儀社，因為我弟弟 │
│  │      │        │          │          │   過世了。                 │
│  │      │        │          │          │A：好啦。                   │
│  │      │        │          │          │B：我約15分鐘會到。         │
│  │      │        │          │          │A：好啦。                   │
├─┼───┼────┼─────┼─────┼──────────────┤
│9 │96年10│下午3時 │0000000000│0000000000│C：堯仔喔。                 │
│  │月25日│49分16秒│壬○○(B) │庚○○ (A)│B：他回來了嗎？             │
│  │      │        │          │癸○○(C) │C：他喔，我們出來在外面，怎 │
│  │      │        │          │          │   樣你講。                 │
│  │      │        │          │          │B：他在你那邊嗎？           │
│  │      │        │          │          │A：喂，怎樣？               │
│  │      │        │          │          │B：你在外面喔。             │
│  │      │        │          │          │A：恩。                     │
│  │      │        │          │          │B：你那個怎樣？             │
│  │      │        │          │          │A：價格嗎？好的。           │
│  │      │        │          │          │B：量呢？                   │
│  │      │        │          │          │A：可以吧。好了，電話怪怪   │
│  │      │        │          │          │   啦。要怎樣見面講，你看你 │
│  │      │        │          │          │  什麼時後有空。            │
│  │      │        │          │          │B：你何時回去？             │
│  │      │        │          │          │A：等一下，我等一下要回去， │
│  │      │        │          │          │   看在哪裡，再打給你。     │
│  │      │        │          │          │B：好啦。                   │
├─┼───┼────┼─────┼─────┼──────────────┤
│10│96年11│晚間7時 │0000000000│0000000000│B：可以「沙咪訴」嗎？       │
│  │月14日│14分47秒│壬○○(B) │庚○○(A) │A：你昨天有「沙咪訴」，現在 │
│  │      │        │          │          │   還要。                   │
│  │      │        │          │          │B：哪有。那是人家的。       │
│  │      │        │          │          │A：我跟說我這邊還有2個禮品  │
│  │      │        │          │          │   都蠻多的，看有辦法沒，1個│
│  │      │        │          │          │   1000，很多。             │
│  │      │        │          │          │B：就沒有「現仔」。         │
│  │      │        │          │          │A：不然2個，你先拿去，想辦  │
│  │      │        │          │          │   法先拿1張給我，另1張過幾 │
│  │      │        │          │          │   天再拿。                 │
│  │      │        │          │          │B：不然我在問看看。         │
│  │      │        │          │          │A：快喔，我要出去了喔。     │
├─┼───┼────┼─────┼─────┼──────────────┤
│11│96年11│晚間11時│0000000000│0000000000│A：喂。                     │
│  │月16日│17分16秒│壬○○(B) │庚○○(A) │B：昨天那個還有嗎？         │
│  │      │        │          │          │A：好的那個？               │
│  │      │        │          │          │B：恩。                     │
│  │      │        │          │          │A：有阿。                   │
│  │      │        │          │          │B：現在喔。                 │
│  │      │        │          │          │A：恩。                     │
│  │      │        │          │          │B：現在有嗎？               │
│  │      │        │          │          │A：恩。                     │
│  │      │        │          │          │B：我等一下再給你。         │
├─┼───┼────┼─────┼─────┼──────────────┤
│12│96年11│晚間11時│0000000000│000000000 │A：喂。                     │
│  │月16日│19分18秒│壬○○(B) │庚○○(A) │B：3啦。                    │
│  │      │        │          │          │A：什麼啦？                 │
│  │      │        │          │          │B：3張阿。                  │
│  │      │        │          │          │A：喔，好阿。               │
│  │      │        │          │          │B：阿現在有喔？             │
│  │      │        │          │          │A：是阿。                   │
│  │      │        │          │          │B：你要過來還是怎樣，不然你 │
│  │      │        │          │          │   過來好了。               │
│  │      │        │          │          │A：我過去喔。今天星期五，我 │
│  │      │        │          │          │   人還在外面。             │
│  │      │        │          │          │B：你過來比較舒適，不知道沒 │
│  │      │        │          │          │   有在臨檢，你跑一趟。     │
│  │      │        │          │          │A：好啦。                   │
├─┼───┼────┼─────┼─────┼──────────────┤
│13│96年11│晚間6時 │0000000000│0000000000│A：怎樣？                   │
│  │月18日│36分49秒│壬○○(B) │庚○○(A) │B：現在怎樣？               │
│  │      │        │          │          │A：什麼現在怎樣，多少啊？   │
│  │      │        │          │          │B：跟那天一樣。             │
│  │      │        │          │          │A：5喔？                    │
│  │      │        │          │          │B：沒啦。                   │
│  │      │        │          │          │A：3喔？                    │
│  │      │        │          │          │B：呦。                     │
│  │      │        │          │          │A：你出來東山好嗎？         │
│  │      │        │          │          │B：你都不弄漂亮的。         │
│  │      │        │          │          │A：上次那個還不漂亮？       │
│  │      │        │          │          │B：我冷出去到那裡你也用較漂 │
│  │      │        │          │          │   亮的。                   │
│  │      │        │          │          │A：我有請你了，還較漂亮。   │
│  │      │        │          │          │   多久會到？               │
│  │      │        │          │          │B：我等那個黑大胖回來就過去 │
│  │      │        │          │          │   了。                     │
├─┼───┼────┼─────┼─────┼──────────────┤
│14│96年11│晚間8時 │0000000000│0000000000│A：喂。                     │
│  │月18日│34分59秒│壬○○(B) │庚○○(A) │B：恩。                     │
│  │      │        │          │          │A：你叫你老大聽一下。       │
│  │      │        │          │          │B：喂，怎樣？               │
│  │      │        │          │          │A：我過來這邊沒了，要明天好 │
│  │      │        │          │          │   嗎？                     │
│  │      │        │          │          │B：要明天喔。               │
│  │      │        │          │          │A：明天東東如果可以了，你   │
│  │      │        │          │          │   試了如果可以就多了，我就 │
│  │      │        │          │          │   跟上次一樣而已。         │
│  │      │        │          │          │B：我講看看馬上打給你。     │
│  │      │        │          │          │A：快一點喔，我現在在這裡哥 │
│  │      │        │          │          │   仔。                     │
└─┴───┴────┴─────┴─────┴──────────────┘
附表三：
┌─┬───┬────┬─────┬─────┬──────────────┐
│編│ 日期 │ 時間   │ 發話方   │ 受話方   │ 通話內容                   │
│號│      │        │          │          │                            │
├─┼───┼────┼─────┼─────┼──────────────┤
│1 │96年11│上午9時 │0000000000│0000000000│B：你那邊沒辦法週轉嗎？     │
│  │月23日│27分20秒│丁○○(B) │庚○○(A) │A：我知道啊，就是要包含租房 │
│  │      │        │          │          │   子。                     │
│  │      │        │          │          │B：租房子要多少？           │
│  │      │        │          │          │A：押金3000，租金2000，公   │
│  │      │        │          │          │   5000元。                 │
│  │      │        │          │          │B：租在哪？                 │
│  │      │        │          │          │A：新營。                   │
│  │      │        │          │          │B：要去哪拿？               │
│  │      │        │          │          │A：什麼要去哪拿？           │
│  │      │        │          │          │B：要去哪處理（購毒）？     │
│  │      │        │          │          │A：處理也是鹽水而已。       │
│  │      │        │          │          │B：又是找那個喔！           │
│  │      │        │          │          │A：不一樣的。               │
│  │      │        │          │          │B：不一樣喔！我跟你去看看   │
│  │      │        │          │          │A：嗯。                     │
│  │      │        │          │          │B：可以嗎，我可以跟他見面嗎 │
│  │      │        │          │          │   ？                       │
│  │      │        │          │          │A：你要跟他見面？           │
│  │      │        │          │          │B：你跟他說我要處理的，這樣 │
│  │      │        │          │          │   我才放心，不然又像上次， │
│  │      │        │          │          │   我哪有辦法。             │
│  │      │        │          │          │A：嗯。                     │
│  │      │        │          │          │B：每筆錢出去每一筆都不見， │
│  │      │        │          │          │   我哪再拿的出來。         │
│  │      │        │          │          │A：嗯。                     │
│  │      │        │          │          │B：我昨天不是有跟你講，叫我 │
│  │      │        │          │          │   挺你是沒關係，但是你要我 │
│  │      │        │          │          │   能放心。                 │
│  │      │        │          │          │A：嗯。                     │
│  │      │        │          │          │B：你每次都這樣，再多也死給 │
│  │      │        │          │          │   你看。                   │
│  │      │        │          │          │A：不會啦，再來租房子你就知 │
│  │      │        │          │          │   道在哪，怎會。           │
│  │      │        │          │          │B：我知道，但是你要能回收回 │
│  │      │        │          │          │   來。                     │
│  │      │        │          │          │A：房子穩定就會了。         │
│  │      │        │          │          │B：你身上都沒了嗎？沒半個了 │
│  │      │        │          │          │   。                       │
│  │      │        │          │          │A：快沒了。                 │
│  │      │        │          │          │B：不然先處理看怎樣，要等你 │
│  │      │        │          │          │   嫂子回來。               │
│  │      │        │          │          │A：好啦。                   │
│  │      │        │          │          │B：不然我現在沒辦法去拿，要 │
│  │      │        │          │          │   等你嫂子回來下午2點半再拿│
│  │      │        │          │          │   。                       │
│  │      │        │          │          │A：要跟人家說多少？         │
│  │      │        │          │          │B：半個（毒品半錢或半兩）， │
│  │      │        │          │          │   先處理半個。             │
│  │      │        │          │          │A：好了。                   │
│  │      │        │          │          │B：我先跟你講，處理完東西（ │
│  │      │        │          │          │   毒品）先放我這裡喔。     │
│  │      │        │          │          │A：放你那裡？               │
│  │      │        │          │          │B：好不好？你回多少，我給你 │
│  │      │        │          │          │   多少，一樣母（本錢）給我 │
│  │      │        │          │          │   就對了。                 │
│  │      │        │          │          │A：好啦。                   │
│  │      │        │          │          │B：你母（本錢）還我，剩下   │
│  │      │        │          │          │   看你怎麼用。             │
│  │      │        │          │          │A：好。                     │
│  │      │        │          │          │B：這樣做得到嗎？           │
│  │      │        │          │          │A：好啊。                   │
│  │      │        │          │          │                            │
├─┼───┼────┼─────┼─────┼──────────────┤
│2 │96年11│中午12時│0000000000│0000000000│A：喂。                     │
│  │月24日│45分41秒│庚○○(A) │丁○○(B) │B：怎樣？                   │
│  │      │        │          │          │A：你在哪？                 │
│  │      │        │          │          │B：在家                     │
│  │      │        │          │          │A：你那個（錢）我拿去給你， │
│  │      │        │          │          │   你那個（毒品）出來給我。 │
│  │      │        │          │          │B：喔，好啦！錢夠嗎？       │
│  │      │        │          │          │A：差一點，這邊還有（毒品） │
│  │      │        │          │          │   。                       │
│  │      │        │          │          │B：還有你急著拿那個（毒品） │
│  │      │        │          │          │   幹嘛？多久會到？         │
│  │      │        │          │          │A：多久會到哦，20分。       │
│  │      │        │          │          │B：妳啦！                   │
└─┴───┴────┴─────┴─────┴──────────────┘

司法院資訊處製作；財團法人民間司法改革基金會備份。
